臺北高等行政法院判決
                                      100年度簡字第337號
原      告　明宇光電股份有限公司
兼  代表人　呂能興
被      告　勞工保險局
代　表　人　陳益民（總經理）
上列當事人間勞保事件，原告不服行政院勞工委員會中華民國10
0 年1 月26日勞訴字第0990039753號訴願決定，提起行政訴訟，
本院判決如下：
    主  文
原告之訴駁回。
訴訟費用由原告負擔。
    事實及理由
一、程序事項：本件兩造因勞保所生公法上財產關係涉訟，其標
    的之金額合計為新臺幣（下同）127,596 元，係在400,000
    元以下，依行政訴訟法第229 條第1 項第3 款，應適用簡易
    程序，本院並依同法第233 條第1 項規定，不經言詞辯論，
    逕行裁判。
二、事實概要：原告呂能興為原告明宇光電股份有限公司（下稱
    明宇光電）負責人，被保險人何姬宛受僱於明宇光電從事化
    學電鍍工作，其於民國97年2 月13日經長庚醫院林口分院診
    斷為「有機溶劑中毒」，並於97年2 月18日自行檢具勞工保
    險傷病給付申請書暨給付收據，向被告申請96年7 月6 日至
    97年2 月13日期間職業傷病給付。案經被告依行政院勞工委
    員會職業疾病鑑定委員會鑑定結果認屬「執行職務所致疾病
    」，而核定被保險人何姬宛所患按職業病辦理，所請給付自
    不能工作之第4 日即96年7 月6 日起給付至96年8 月15日及
    96年8 月22日給付至97年2 月13日止共217 日，並於98年2
    月10日以保給傷字第09860088390 號函復被保險人。原告不
    服，提起爭議審議，經審定駁回，提起訴願復經決定訴願不
    受理，原告遂提本件訴訟。
三、按「人民因中央或地方機關之違法行政處分，認為損害其權
    利或法律上之利益，經依訴願法提起訴願而不服其決定，或
    提起訴願逾3 個月不為決定，或延長訴願決定期間逾2 個月
    不為決定者，得向高等行政法院提起撤銷訴訟。」、「訴願
    人以外之利害關係人，認為第1 項訴願決定，損害其權利或
    法律上之利益者，得向高等行政法院提起撤銷訴訟。」行政
    訴訟法第4 條第1 項及第3 項分別定有明文。是知得提起行
    政撤銷訴訟者，限於原處分之受處分人及利害關係人。而所
    謂「利害關係人」，係指違法行政處分之結果致其現已存在
    之權利或法律上之利益受影響者而言，若僅具經濟上、情感
    上或其他事實上之利害關係者則不屬之（最高行政法院100
    年度裁字第1269號裁定參照）。次按「投保單位得依所屬被
    保險人、受益人或支出殯葬費之人之請求為其辦理申請手續
    ，並不得違背其意思。」勞工保險爭議事項審議辦法第4 條
    第2 項亦有明定。準此，若非中央或地方機關之行政處分相
    對人，或非行政處分相對人以外之利害關係第三人，而就行
    政處分提起行政訴訟法第4 條第1 項之撤銷訴訟者，即屬當
    事人不適格，應認其訴為無理由而以判決駁回之。
四、原處分即被告98年2 月10日保給傷字第09860088390 號函之
    相對人為訴外人何姬宛，原處分內容為核定被保險人何姬宛
    所請之職業傷病給付，原告明宇光電僅為投保單位；原告呂
    能興為投保單位負責人，不可能因原處分之作成，導致已存
    在之權利或法律上利益受影響，故非利害關係人，且原告起
    訴請求撤銷原處分核給被保險人何姬宛之職業傷病給付，已
    違背被保險人何姬宛之意思，依上揭規定與說明，其提起本
    件撤銷訴訟即有當事人不適格。原告雖主張長庚醫院診斷錯
    誤，行政院勞工委員會之鑑定亦有未洽云云，惟查原核定准
    予被保險人何姬宛職業傷病給付，對原告既存之權利及法律
    上利益並無影響，原告就相關事件是否應負刑事及民事責任
    ，均另有訴訟程序可資救濟，各審判權間並無相互拘束之效
    力，縱相關事實互有牽涉，而有事實上之利害關係，亦難執
    此作為本件訴訟原告適格之依據。
五、綜上所述，原告並非本件行政處分相對人或利害關係人，其
    依據行政訴訟法第4 條第1 項規定提起本件撤銷訴訟，顯屬
    當事人不適格，揆諸首揭說明，本件起訴為無理由，應予駁
    回。
據上論結，本件原告之訴為無理由，依行政訴訟法第98條第1 項
前段，判決如主文。
中　  華　　民　　國　　100 　年　　10　　月　　31　　日
                   臺北高等行政法院第四庭
           　                      法　官  劉穎怡
上為正本係照原本作成。
本件以訴訟事件所涉及之法律見解具有原則性者為限，始得於本
判決送達後20日內向本院提出上訴狀並表明上訴理由，如已於本
判決宣示後送達前提起上訴者，應於判決送達後20日內補具上訴
理由（均按他造人數附繕本），且經最高行政法院許可後方得上
訴。
中　  華　　民　　國　　100 　年　　11 　　月　　 1　　日
 　　  　　　　　　　   　　　     書記官  林苑珍